【裁判字號】    95,訴,130
【裁判日期】    950822
【裁判案由】    侵權行為損害賠償
【裁判全文】
臺灣宜蘭地方法院民事判決               95年度訴字第130號
原      告  乙○○
                      號
被      告  甲○○
訴訟代理人  丙○○
上列當事人間侵權行為損害賠償事件，本院於民國95年8月8日言
詞辯論終結，判決如下：
    主  文
被告應給付原告新臺幣柒拾萬仟柒佰壹拾元，及自民國九十
五年八月八日起至清償日止，按週年利率百分之五計算之利息。
訴訟費用由被告負擔。
本判決於原告以新臺幣貳拾萬肆仟伍佰柒拾壹元供擔保後，得
假執行。
    事實及理由
一、原告主張：被告甲○○於民國95年3月22日晚間9時42分許，
    駕駛原告所有之車牌號碼3172-ＥＲ號自用小客車，行經宜
    蘭縣員山鄉○○村○○路194巷口時，因疏未注意撞擊電線
    桿，造成原告所有之上開自用小客車機近全毀，為此爰依侵
    權行為之法律關係請求等語，並聲明：(一)被告應給付原告新
    臺幣（下同）703,713元，及自95年8月8日起至清償日止，
    按週年利率百分之5計算之利息；(二)願供擔保，聲請宣告假
    執行。
二、被告則以：伊也想賠償對方，但現在沒有經濟能力負擔這筆
    錢，車禍當時因為下雨，視線不好，伊要撿東西才發生車禍
    等語，資為抗辯，並聲明：駁回原告之訴。
三、本院之判斷：
  (一)原告主張被告江於95年3月22日晚間9時42分許，駕駛原告所
    有之車牌號碼3172-ＥＲ自用小客車，行經宜蘭縣員山鄉○
    ○村○○路194巷口時，撞擊路旁電線桿等情，此為被告所
    不爭執，並有宜蘭縣警察局宜蘭分局以95年6月22日警蘭交
    字第0950014721號函檢送之道路交通事故現場圖、道路交通
    事故調查報告(一)、(二)、調查筆錄、現場及車損照片12幀在卷
    可稽，原告此部分之主張應堪信為真實。
  (二)按汽車行駛時，駕駛人應注意車前狀況，並隨時採取必要之
    安全措施，道路交通安全規則第94條第3項定有明文。被告
    於車禍後接受警方訊問時，自陳於行駛中因看駕駛座下面一
    下未注意車前狀態而不小心撞上電線桿等語（參見95年6月
    20日調查筆錄），且於本院審理中陳稱因撿拾東西以致發生
    車禍等語（參見本院95年8月8日言詞辯論筆錄），足徵被告
    於駕駛之際，因撿拾東西而未注意車前狀況等情甚明，被告
    之駕駛行為顯有過失。又按因故意或過失不法侵害他人之權
    利者，負損害賠償責任；負損害賠償責任者，除法律另有規
    定或契約另有訂定外，應回復他方損害發生前之原狀，又債
    權人得請求支付回復原狀所必要之費用，以代回復原狀。就
    本件車禍後原告自用小客車回復原狀之修復費用為703,713
    元，此有原告提出之估價單3紙影本為證，是原告之主張，
    洵屬有據。
  (三)綜上所述，原告基於侵權行為之法律關係，請求被告給付
    703,713元，及起訴後自95年8月8日起至清償日止，按週年
    利率百分之5計算之法定遲延利息，為有理由，應予准許。
  (四)原告陳明願供擔保，聲請宣告假執行，核無不合，爰酌定相
    當之擔保金額，予以准許。
四、據上論結，本件原告之訴為有理由，依民事訴訟法第78條、
    第390條第2項，判決如主文。
中    華    民    國    95    年    8     月    22    日
                        臺灣宜蘭地方法院民事庭
                            法  官  辜  漢  忠
正本與原本無異。
如對本判決上訴，須於判決送達後20日內向本院提出上訴狀 (須
附繕本)。
中    華    民    國    95    年    8     月    23    日
                            書記官  陳  憲  文


司法院資訊處製作；財團法人民間司法改革基金會備份。
